# 大额存单是否属于非经常性损益的判断

提问人：wx_5dbe93c82c99 时间：2022-08-17 11:04:26
陈版，您好。请教您一个大额存单利息收入是否属于非经常性损益的问题。 1 、拟IPO企业， 21 年利用增资扩股战投所投资金购入 4 亿大额存单，期限 3 年，到期前可转让。该IPO企业货币资金充裕（接近 5 亿），经营活动现流净额报告期（19-21年）内年均1.4亿左右，投资支出较少且无筹资支出，管理层明确持有到期，故作为以摊余成本计量的金融资产（列报其他债券投资项目）； 2 、请问在这种情况下企业持有大额存单计提利息收入（年均 1400 万），是否可以作为经常性损益？ 3 、项目组判断：（ 1 ）企业财务状况良好，收入呈增长趋势、成本相对稳定、盈利质量高（经营活动现金流量净额与净利润之比报告期内均出于1.4 至 2 之间），除持有大额存单外仍持有近 5 亿可随时支用的银行存款；（ 2 ）上市公司以募投资金理财收益可作为经常性损益列报，该客户注册发行后，若仍以募投项目尚未使用的募集资金购买大额存单，相关收益可作为经常性损益，而未上市之前购买的大额存单利息收入作为非经常性损益。这样就会出现上市前后，以同样性质的资金（均为增发股份股票所得资金）购买相同的银行存款产品（均为大额存单），利息收入列报不一致的问题，故项目组认为该IPO客户在注册发行前持有的大额存单利息收入可作为经常性损益列报。项目组这样判断是否合理？

回答人：chenyiwei
你对于不属于非经常性损益的理解基本合理。但这种情况下，该拟IPO企业发行股份融资的必要性会被质疑。